臺灣高等法院高雄分院刑事裁定　　　　　96年度交抗字第27號
抗告人即
受處分人　甲○○
上列抗告人因交通違規聲明異議案件，不服臺灣高雄地方法院中
華民國96年1 月10日裁定（95年度交聲字第947 號），提起抗告
，本院裁定如下：
    主  文
抗告駁回。
    理  由
一、抗告意旨略以：原裁決認抗告人甲○○於民國（以下同）95
    年4 月27日下午5 時29分許，駕駛車號5492—JL號自用小客
    車，在國道1 號高速公路南下363.4 公里處，行駛路肩，經
    內政部警政署國道公路警察局第五警察隊岡山分隊員警拍照
    逕行舉發，惟該照片沒有顯示年份時間數字，又承辦單位在
    繳納期限過期，才追查違規人之地址，也有故意拖延時間加
    重抗告人甲○○處罰之嫌，為此提起抗告，請撤銷原裁定等
    語。
二、按「汽車行駛於高速公路，而不遵管制之規定者，處3000元
    以上、6000元以下罰鍰」，道路交通管理處罰條例第33條第
    1 項定有明文。又車輛所有人地址變更，不向公路監理機關
    辦理變更登記者，係違反道路交通安全規則第23條規定，應
    依道路交通管理處罰條例第16條第1 項規定處罰，其目的在
    確保公路監理機關對車輛動態之掌握，以保障車輛所有人權
    益。又行為人有道路交通管理處罰條例之情形者，應填製舉
    發違反道路交通管理事件通知單，並於被通知人欄予以勾記
    ，逕行舉發者，應按已查明之資料填註車牌號碼、車輛種類
    、車主姓名或地址，並於通知單上方空白處加註逕行舉發之
    文字後，由舉發機關送達被通知人；逕行舉發違反道路交通
    管理事件，經汽車所有人依通知單之應到案日期前到案，並
    告知違規駕駛人姓名、身分證統一編號及住址者，處罰機關
    應即另行通知違規駕駛人到案依法處理，逾應到案日期，處
    罰機關應依94年12月28日修正前道路交通管理處罰條例第85
    條第3 項規定處罰該汽車所有人，修正前道路交通管理處罰
    條例第7 條之2 及95年7 月1 日修正施行前之違反道路交通
    管理事件統一裁罰基準及處理細則第11條第1 項第3 款、第
    24條規定綦詳。另依違反道路交通管理事件統一裁罰基準和
    處理細則第5 條規定（未修正），處理違反道路交通管理事
    件，有關文書送達之程序，依行政程序法之規定。而依行政
    程序法第78條規定，對於當事人之送達，如應為送達之處所
    不明者，行政機關得依申請，准為公示送達，無人為公示送
    達之申請者，行政機關為避免行政程序遲延，認為有必要時
    ，得依職權命為公示送達。
三、經查：抗告人甲○○於上開時、地，駕駛車號5492—JL號自
    用小客車，行駛路肩之違規事實，有舉發違反道路交通管理
    事件通知單1 紙、裁決書1 份及前開自小客車行駛路肩之照
    片1 張在卷可稽（見原審卷第10頁、該照片右下角標示有27
    ：17：29，即27日17時29分），又抗告人之代理人鄧崇德於
    原審訊問時陳稱：前開自小客車都是我的兒子甲○○在使用
    ，照片中所顯示之違規車輛車牌是5492—JL號沒錯等語（見
    原審卷第25、26頁），又證人即內政部警政署國道公路警察
    局第五警察隊岡山分隊員警楊惠晴於原審陳稱：我於上開時
    地看到前開自小客車行駛路肩，我便以長鏡頭拍攝，因為照
    相機只能顯示3 個項目，而我當時是調整為日、時、分，所
    以所提出之舉發違規照片右下角係顯示27：17：29等語（見
    原審卷第26頁），雖抗告人甲○○辯稱未收受紅單云云，惟
    查：本件原舉發機關係依前開車號5492—JL號自小客車在公
    路監理機關辦理登記之車主地址（即高雄市苓雅區○○○路
    121 巷6 弄31號3 樓）寄發舉發違反道路交通事件通知單，
    惟經郵政機關退回，因無法送達而依法辦理公示送達，此有
    內政部警政署國道公路警察局第五警察隊95年12月15日公警
    五交字第0950571833號函、內政部警政署國道公路警察局第
    五警察隊95年11月9 日公警五交字第09505915 65 號函暨所
    附具之公示送達公告暨郵寄無法投遞清冊各1 份（見原審卷
    第11、15、16頁）附卷可參。又該車號5492—JL號自用小客
    車之車主地址迄今仍登記在上址，並未有變更登記之情形，
    亦據代理人鄧崇德自承在卷（見原審卷第26頁），並經原審
    以車號查詢前開汽車車籍屬實（見原審卷第21頁）。從而原
    處分機關援引上開規定，裁處抗告人甲○○罰鍰新臺幣6 千
    元，並無不當，原審駁回其異議亦核無不合，抗告人甲○○
    仍執陳詞提起抗告，為無理由，應予駁回。
三、據上論結，應依道路交通案件處理辦法第26條，刑事訴訟法
    第412 條裁定如主文。
中　　華　　民　　國　　96　　年　　3 　　月　　8 　　日
            刑事第六庭  審判長法  官  王憲義
                              法  官  李璧君
                              法  官  張盛喜
以上正本證明與原本無異。
不得再抗告。
中　　華　　民　　國　　96　　年　　3 　　月　　8 　　日
                              書記官  林明威
